臺灣雲林地方法院民事判決　九十一年度訴字第一五六號
　　原　　　告　乙○○
　　複代理人　　許惠菁
　　被　　　告　甲○○
右當事人間請求排除侵害事件，本院判決如左：
    主    文
被告應將坐落雲林縣古坑鄉○○○段三九六之八號土地內如附圖所示Ｊ部分面積０‧
一二五三公頃之地上物拆除，並將該部分土地交還原告。
訴訟費用由被告負擔。
本判決於原告以新台幣壹拾柒萬伍仟元為被告供擔保後，得為假執行。
    事    實
甲、原告方面：
  一、聲明：除假執行供擔保之金額外，餘如主文所示。
  二、陳述：
  （一）坐落雲林縣古坑鄉○○○段三九六之八號土地（下稱系爭土地）為原告所有
        ，而被告未經原告同意，擅自在土地上如附圖所示Ｊ部分種植柳丁等果樹使
        用，被告並無正當權源，自屬無權占有，為此本於所有權之作用，訴請被告
        將地上物拆除，並交還土地。
  （二）系爭土地為原告繼承取得，原告並未授權楊毿出售土地。
  三、證據：提出土地登記簿謄本、地籍圖謄本，並聲請勘測現場。
乙、被告方面：
  一、聲明：駁回原告之訴及其假執行之聲請。
  二、陳述：系爭土地係被告向訴外人即原告之姐楊毿所購買，並非無權占有。
  三、證據：提出讓渡書一紙，並聲請訊問證人楊毿。
    理    由
一、本件原告主張系爭土地為原告所有，而被告未經原告同意，無權占有原告所有之
    系爭土地如附圖所示Ｊ部分使用等語。被告則以：系爭土地係向訴外人即原告之
    姐楊毿所購買，並非無權占有等語置辯。
二、本件原告主張系爭土地係其所有，而被告占有如附圖所示Ｊ部分，並在土地上栽
    種柳丁等果樹使用等情，為被告所自認，並有土地登記簿謄本一份為證，且經本
    院勘驗現場，並囑託雲林縣斗六地政事務所測量屬實，各製有勘驗筆錄及雲林縣
    斗六地政事務所土地複丈結果圖說附卷可稽，應堪採信。故本件所應審究者為被
    告是否有合法使用土地之權源？茲論述如下：
（一）本件被告主張系爭土地係向訴外人即原告之姐楊毿所購買。而證人楊毿亦證稱
      伊在民國七十三年五月二十五日將系爭土地出售予被告等情，此固與被告所述
      相符。惟楊毿復稱：該土地係伊父親所留下，賣的時候不知道土地是原告所有
      等情，是楊毿於出售土地之時，仍認自己為有權處分，並未經原告同意或授權
      ，亦堪認定。
（二）再據楊毿上開所證及被告提出之讓渡書所載，二人交易系爭土地之時間為七十
      三年五月二十五日。然原告早於六十五年一月十三日，已因繼承關係登記為系
      爭土地所有權人，此有土地登記謄本一紙在卷足認。是楊毿於出售土地予被告
      時，系爭土地確實為原告所有，應可認定。從而楊毿未經原告授權而出售系爭
      土地予被告之行為，自屬無權處分。本件原告復未承認楊毿之處分行為，應認
      楊毿之上開處分並不生效力，則被告之占有土地，自難認為正當，其所辯稱並
      非無權占有云云，自有未洽，難以採取。
三、按所有人對於無權占有其所有物者，得請求返還之；對於妨害其所有權者，得請
    求除去之，民法第七百六十七條定有明文，本件被告無正當權源占用原告所有之
    系爭土地如附圖所示Ｊ部分種植柳丁等果樹使用，則原告本於所有權之作用，請
    求被告拆除地上物，並返還占用之土地，即無不合，應予准許。
四、原告陳明願供擔保，聲請宣告假執行，核無不合，爰酌定相當擔保金額予以准許
    之。
五、據上論結，原告之訴為有理由，依民事訴訟法第七十八條、第三百九十條第二項
    ，判決如主文。
中　　　華　　　民　　　國　　九十一　　年　　　九　　　月　　　五　　　日
                                    臺灣雲林地方法院民事庭
~B法　　　官　劉國賓
右為正本係照原本作成
如對本判決上訴須於判決送達後二十日內向本院提出上訴狀。（須附繕本）
中　　　華　　　民　　　國　　九十一　　年　　　九　　　月　　　六　　　日
~B法院書記官　林麗娟
